【裁判字號】    92,裁,1397
【裁判日期】    921009
【裁判案由】    年資
【裁判全文】
最  高  行  政  法  院  裁  定                  九十二年度裁字第一三九七號
    聲  請  人  甲○○
右聲請人因年資事件，對於中華民國九十一年十一月十四日本院九十一年度裁字第一
二八五號裁定，聲請再審。本院裁定如左：
    主  文
再審之聲請駁回。
再審訴訟費用由聲請人負擔。
    理  由
一、按行政訴訟之當事人，對於本院之裁定，聲請再審，經駁回後，不得復以同一原
    因事實，又對駁回再審聲請所為裁定，更行聲請再審，本院四十六年裁字第四十
    一號著有判例。
二、本件聲請人前因年資事件，提起行政訴訟，經本院八十八年度裁字第一二六號裁
    定後，聲請人先後多次提起再審之訴及聲請再審，均經本院以其不合法定再審要
    件，分別裁定駁回。茲聲請人復對本院九十一年度裁字第一二八五號裁定聲請再
    審，核其狀述理由要旨無非謂︰聲請人中校退伍，五十八年任教國中時，軍職年
    資未獲採計提，權利受損，八十六年十一月三十日，以陳情書請教育部依「後
    備軍人轉任公職考試比條例施行細則」補償或賠償，於同年十二月一日送達，
    逾四十日未獲答復，依當時有效之訴願法規定，於八十七年一月十四日將訴願書
    寄達，至此時，該部不得不作成訴願決定書，但卻在其中聲言：『．．．卷查本
    件訴願人八十六年十一月三十日陳情事項，業經本部於八十六年十二月十八日以
    台人一字第八六一四一九二六號函復訴願人．．．』云云，並未說明該函於何
    年何月何日送達聲請人及其送達憑證為何？聲請人於再訴願時，於提起行政訴訟
    時，於不服確定裁定聲請再審時，均以不同之文字，表示未收到上開函，自訴願
    決定以來，上開函既未送達，內容又與本案無涉，再訴願決定、歷次裁定，均遞
    予維持之為訴外決定及訴外裁判，其逐級繼受違法性之事實，又重新顯現，依照
    訴外裁判之禁止原則或類推適用之，均應廢棄及撤銷。合於行政訴訟法第二百八
    十三條準用同法第二百七十三條第一項第一款、第十四款情形等語。惟查上開事
    由，業經聲請人於以前各次訴訟程序中提出主張，而為本院所不採。聲請人復以
    同一原因事實對於本院最近一次之裁定，聲請再審，揆諸首揭判例意旨，難謂合
    法。況聲請人所主張之事實，核與行政訴訟法第二百七十三條第一項各款情形無
    一相符，聲請人顯無法定再審事由而聲請再審，自非法之所許，仍應予駁回。
三、依行政訴訟法第二百八十三條、第二百七十八條第一項、第一百零四條、民事訴
    訟法第九十五條、第七十八條，裁定如主文。
中    華    民    國    九十二      年      十        月      九        日
                    最 高 行 政 法 院  第 四 庭
                                審 判 長 法  官      廖  政  雄
                                         法  官      趙  永  康
                                         法  官      林  清  祥
                                         法  官      鍾  耀  光
                                         法  官      姜  仁  脩
右  正  本  證  明  與  原  本  無  異
                                         法院書記官  彭  秀  玲
中    華    民    國    九十二      年      十        月      九        日


司法院資訊處製作；財團法人民間司法改革基金會備份。
